【裁判字號】    95,上易,229
【裁判日期】    950509
【裁判案由】    違反毒品危害防制條例
【裁判全文】
臺灣高等法院高雄分院刑事判決         95年度上易字第229號
上  訴  人
即  被  告  甲○○
                    （現於臺灣屏東監獄竹田分監執行中）
上列上訴人因違反毒品危害防制條例案件，不服臺灣屏東地方法
院94年度易字第558 號中華民國95年1 月27日第一審判決（起訴
案號：臺灣屏東地方法院檢察署94年度毒偵字第2388號），提起
上訴，本院判決如下：
     主  文
原判決撤銷。
甲○○連續施用第二級毒品，處有期徒刑壹年貳月。
扣案第二級毒品甲基安非他命貳小包（驗後毛重共計壹點肆貳
公克）沒收銷燬。
     事  實
一、甲○○前因施用毒品，經法院裁定送觀察、勒戒，於93年6
    月25日執行完畢而釋放，竟不知悔改，復基於施用第二級毒
    品甲基安非他命之概括犯意，自94年4 月間某日起，至94年
    7 月31日22時30分許止，連續在臺北縣新莊市○○路152 巷
    47號4 樓及臺北市○○街○ 段「金麗麗旅館」等處，以將甲
    基安非他命置入玻璃球吸食器內燒烤並吸入其煙霧之方式而
    施用之，平均約每日施用3 次。嗣於94年8 月1 日凌晨2 時
    30分許，甲○○駕駛車牌號碼ZV－0255號自用小客車，在臺
    北縣板橋市○○路3 號前為警查獲，並扣得其所有甲基安非
    他命2 小包（驗後毛重共計1.432 公克）。
二、案經臺北縣警察局海山分局報告臺灣板橋地方法院檢察署檢
    察官偵查呈由臺灣高等法院檢察署令轉臺灣屏東地方法院檢
    察署檢察官偵查起訴。
    理  由
一、上訴人即被告甲○○於原審及本院審理時，對於上述連續施
    用第二級毒品甲基安非他命之犯罪事實全部承認；又其為警
    查獲後所採取尿液經檢驗結果，確呈甲基安非他命陽性反應
    ，有臺灣檢驗科技股份有限公司94年8 月18日濫用藥物尿液
    檢驗報告附卷可憑；此外，並有透明晶體2 小包扣案可佐，
    而該透明結晶體，經臺灣檢驗科技股份有限公司檢驗結果，
    亦呈甲基安非他命陽性反應，有該公司94年9 月29日濫用藥
    物檢驗報告附卷可稽（見第一審卷第63頁），足徵其自白與
    事相符。又被告前因施用毒品，經法院裁定送觀察、勒戒，
    於93年6 月25日執行完畢而釋放之事實，有臺灣高等法院被
    告前案紀錄表、臺灣屏東地方法院檢察署刑案資料查註紀錄
    表、全國施用毒品案件紀錄表、受觀察勒戒人毒品及前科紀
    錄簡列表各1 份在卷可按，是被告於觀察、勒戒執行完畢而
    釋放5 年內，再犯本件施用第二級毒品行為，依毒品危害防
    制條例第23條第2 項規定，應依法論科。
二、按甲基安非他命為毒品危害防制條例第2 條第2 項第2 款規
    定之第二級毒品，不得持有、施用。核被告所為，係犯毒品
    危害防制條例第10條第2 項之施用第二級毒品罪。其為施用
    而持有甲基安非他命之低度行為，應為施用之高度行為所吸
    收，不另論罪。其先後多次施用甲基安非他命之行為，時間
    緊接，手法相同，並觸犯構成要件相同之罪，顯係基於概括
    犯意反覆為之，為連續犯，應以一罪論，並加重其刑。
三、原審以被告罪證明確而為論罪科刑，固非無見，惟被告於89
    年間，因竊盜案件，經臺灣桃園地方法院以89年度桃簡字第
    393 號判決判處拘役50日，緩刑2 年確定。再於同年間因詐
    欺、恐嚇2 案件，經同法院以89年度易字第1857號判決分別
    判處有期徒刑4 月、10月，並定其應執行刑為有期徒刑1 年
    確定，另以90年度撤緩字第37號裁定撤銷上開緩刑確定。嗣
    於90年間，又因偽造文書、詐欺、竊盜3 案件，分別由臺灣
    板橋地方法院以90年度訴字第330 號、臺灣桃園地方法院以
    90年度易字第1571號、90年度易字第1909號判決，判處有期
    徒刑8 月、3 月、10月確定。上開3 罪並經臺灣板橋地方法
    院以91年度聲字第1843號裁定應執行刑為有期徒刑1 年7 月
    確定。被告所犯上揭數罪，於90年6 月12日入監接續執行至
    92年1 月7 日假釋在外，假釋期間應至92年12月28日縮刑期
    滿，惟其假釋業經撤銷，於94年10月11日入監執行殘刑9 月
    22日，應至95年8 月1 日期滿，此有臺灣高等法院被告前案
    紀錄表可參，故其前開罪刑，並未執行完畢，自不成立累犯
    ，原判決認被告係累犯，尚有未合。被告上訴意認原判決量
    刑過重，雖無理由，惟原判決既有可議之處，應予撤銷改判
    。爰審酌被告為受有國中畢業教育程度，於本件犯罪經查獲
    時年49歲，有年籍等資料在卷可參；又其前有多次施用毒品
    經查獲送觀察、勒戒及因犯罪經判刑確定之紀錄，復有前述
    之犯罪紀錄，有臺灣高等法院被告前案紀錄表及臺灣屏東地
    方法院檢察署刑案資料查註紀錄表在卷可按，足見前科累累
    ，素行不良，顯然法治觀念薄弱，欠缺悔悟、遷善之決心，
    對於社會秩序及其個人身心健康之影響非輕；並考量其此犯
    罪施用毒品之期間長約3 月、頻率達每日3 次，及查獲時扣
    得毒品之數量，與其犯後坦承犯行等一切情狀，量處如主文
    第2 項所示之刑，以資儆懲。
四、扣案甲基安非他命2 小包，係第二級毒品，其包裝袋則與其
    上毒品沾黏，難以析離，均應依毒品危害防制條例第18條第
    1 項前段規定，併予沒收銷燬之。至經鑑驗而耗用之甲基安
    非他命，既已滅失，自勿庸為沒數銷燬之宣告。
據上論斷，應依刑事訴訟法第369 條第1 項前段、第364 條、第
299 條第1 項前段、第273 條之1 第1 項，毒品危害防制條例第
10條第2 項、第18條第1 項前段，刑法第11條、第56條，判決如
主文。
本案經檢察官陳建年到庭執行職務。
中    華    民    國    95    年    5     月    9     日
                  刑事第三庭    審判長法  官  周賢銳
                                      法  官  謝宏宗
                                      法  官  黃仁松
以上正本證明與原本無異。
本判決不得上訴。
中    華    民    國    95    年    5     月    9     日
                                      書記官  馬蕙梅
附錄本判決論罪科刑法條：
毒品危害防制條例第10條第2 項
施用第二級毒品者，處3 年以下有期徒刑。


司法院資訊處製作；財團法人民間司法改革基金會備份。
